臺灣新竹地方法院民事裁定
111年度竹東簡聲字第2號
聲  請  人  高婷慧  
相  對  人  廖敏妤  
上列當事人間聲請停止強制執行事件，本院裁定如下：
    主  文
聲請人以新臺幣伍萬貳仟伍佰元為相對人供擔保後，本院111年
度司執字第31280號執行事件之強制執行程序，於本院111年度竹
東簡字第184號本票債權不存在事件判決確定或撤回、和解終結
前，應暫予停止。
    理  由
一、按發票人主張本票係偽造、變造者，於前條裁定送達後二十
    日內，得對執票人向為裁定之法院提起確認之訴。發票人證
    明已依前項規定提起訴訟時，執行法院應停止強制執行。但
    得依執票人聲請，許其提供相當擔保，繼續強制執行，亦得
    依發票人聲請，許其提供相當擔保，停止強制執行。發票人
    主張本票債權不存在而提起確認之訴不合於第一項之規定者
    ，法院依發票人聲請，得許其提供相當並確實之擔保，停止
    強制執行。非訟事件法第195條定有明文。又於逾第1項所定
    期間起訴，因偽造、變造以外事由請求確認債權不存在等，
    法院仍得依發票人之聲請，裁量是否許其提供相當並確實之
    擔保以停止強制執行，用資兼顧發票人及執票人之權益及本
    票乃流通票據之經濟效益（本條立法理由參照）。次按，法
    院依強制執行法第18條第2項定擔保金額而准許停止強制執
    行之裁定者，該項擔保係備供債權人因停止執行所受損害之
    賠償，其數額應依標的物停止執行後，債權人未能即時受償
    或利用該標的物所受之損害額，或其因另供擔保強制執行所
    受之損害額定之，非以標的物之價值或其債權額為依據，最
    高法院91年度臺抗字第429號裁定意旨足供參照。
二、本件聲請意旨略以：相對人以111年度司票字第624號本票裁
    定向本院聲請強制執行聲請人之財產（本院111年度司執字
    第31280號），惟聲請人已向本院提起確認本票債權不存在
    訴訟（本院111年度竹東簡字第184號）。為此，聲請人願供
    擔保，請求在上開確認本票債權不存在事件判決確定前，停
    止本院111年度司執字第31280號執行事件之強制執行程序等
    語。
三、經查，相對人以本院111年度司票字第624號本票裁定向本院
    聲請強制執行即本院111年度司執字第31280號執行事件，惟
    聲請人已向本院提起本票債權不存在訴訟，現由本院以111
    年度竹東簡字第184號審理在案，業據本院調閱本院111年度
    司執字第31280號強制執行事件、本院111年度竹東簡字第18
    4號確認本票債權不存在事件等案卷核閱無訛。從而，聲請
    人聲請在上開確認本票債權不存在事件判決確定終結前，停
    止上開本院111年度司執字第31280號執行事件之強制執行程
    序，並無不合，應予准許。
四、第按，法院依強制執行法第18條第2項定擔保金額而准許停
    止強制執行之裁定者，該項擔保係預備供債權人因停止執行
    所受損害之賠償，其數額應依標的物停止執行後，債權人未
    能即時受償或利用該標的物所受之損害額，或其因另供擔保
    強制執行所受之損害額定之。（最高法院86年度台抗字第44
    2號裁定同此見解）。經查，本院111年度司執字第31280號
    強制執行事件，相對人即債權人聲請強制執行之金額為新台
    幣（下同）350,000元，及自民國107年6月18日起至清償日
    止，按年息6%計算之利息，執行標的為聲請人對第三人之薪
    資、存款債權，並經本院民事執行處核發薪資債權移轉命令
    及存款債權扣押命令等情，業經本院核閱上開強制執行事件
    案卷查明無訛，故相對人在停止執行期間，即受有未能接續
    執行及執行聲請人薪資、存款債權受償之損害。據此，經審
    酌相對人上開執行名義之債權額及其因未能即時依強制執行
    程序受償之損害額，暨聲請人所提起之確認本票債權不存在
    事件案情之繁簡程度，參考各級法院辦案期限實施要點規定
    ，第1、2審簡易程序審判案件之期限分別為10月、2年，加
    上裁判送達、上訴、分案等期間，預估聲請人提起確認本票
    債權不存在事件獲准停止執行因而致相對人之執行延宕之期
    間約為3年方得定讞。則以上開債權金額按法定利率計算，
    相對人因停止執行可能所受利息損失約為52,500元（350,00
    0×5%×3），爰准許聲請人於供上述擔保後，在本院111年度
    竹東簡字第184號確認本票債權不存在事件終結確定前，停
    止上開強制執行程序。
中　　華　　民　　國   111    年    9     月    14    日
                  竹東簡易庭    法  官  汪銘欽
以上正本係照原本作成。
如對本裁定抗告，須於裁定送達後10日內向本院提出抗告狀。
中　　華　　民　　國   111    年    9     月    14    日
                                書記官  周育瑜